臺灣桃園地方法院刑事判決           100年度審訴字第2176號
公  訴  人  臺灣桃園地方法院檢察署檢察官
被      告  李昇鴻
上列被告因偽造文書等案件，經檢察官提起公訴（100 年度偵字
第6389號），被告於本院準備程序進行中，就被訴事實為有罪之
陳述，經本院告知簡式審判程序意旨，並聽取公訴人及被告之意
見後，本院合議庭裁定改依簡式審判程序審理，茲判決如下：
    主    文
李昇鴻共同行使偽造私文書，足以生損害於他人，累犯，處有期
徒刑伍月，如易科罰金，以新臺幣壹仟元折算壹日，如附表所示
文件上偽造之「黃振坤」署押均沒收。
    事實及理由
一、犯罪事實：
    李昇鴻(一)前於民國96年間因竊盜案件，經本院以96年度壢簡
    字第732 號判決判處有期徒刑6 月確定，嗣經本院以96年度
    聲減字第4880號裁定減為有期徒刑3 月確定；(二)復於96年間
    因竊盜案件，經本院以96年度壢簡字第1009號判決判處有期
    徒刑3 月確定；(三)又於96年間因施用毒品案件，經本院以96
    年度審訴字第242 號判決判處有期徒刑7 月確定；前揭(二)之
    罪刑嗣經本院以96年度聲減字第9090號裁定減為有期徒刑1
    月又15日確定，並與不得減刑之(三)罪刑及(一)罪減得之刑合併
    定應執行有期徒刑11月確定；(四)另於96年間因施用毒品等案
    件，經本院以97年度審訴字第630 號判決分別判處有期徒刑
    7 月、4 月，應執行有期徒刑9 月確定，並與上開應執行有
    期徒刑11月入監接續執行，於98年4 月1 日縮短刑期假釋出
    監併付保護管束，迄98年5 月25日保護管束期滿，假釋未經
    撤銷，視為期滿執行完畢（於本案構成累犯）。詎其猶不知
    悔改，竟與某真實姓名年籍不詳綽號「小燕」之成年女子共
    同意圖為自己不法之所有，基於行使偽造私文書之犯意聯絡
    ，推由「小燕」提供黃振坤失竊之國民身分證、駕駛執照、
    健保卡等證件，復由李昇鴻於99年12月24日某時，持上開證
    件，在址設於桃園縣中壢市○○路之某通訊行，冒用黃振坤
    之名義，先後填寫如附表所示之文件，並接續在如附表所示
    之欄位上偽造「黃振坤」之簽名，再於如附表所示文件上黏
    貼黃振坤之證件影本，用以表示黃振坤本人向台灣大哥大股
    份有限公司（下稱台哥大公司）申辦門號「0000000000」號
    及向遠傳電信股份有限公司（下稱遠傳電信公司）申辦門號
    「0000000000」號等行動電話之意，而偽造如附表所示之私
    文書，復將之交付予不知情之通訊行業務人員申請行動電話
    而行使之，使台哥大公司及遠傳電信公司因而陷於錯誤，誤
    以為黃振坤本人有申辦門號之意，於核准申請後，即將上開
    門號之晶片卡及搭配門號贈送之手機2 支交付予李昇鴻，足
    以生損害於台哥大公司、遠傳電信公司對於行動電話管理、
    核發之正確性及黃振坤本人。嗣於100 年2 月9 日16時30分
    許，在其位於桃園縣平鎮市○○路14巷17號之住處為警查獲
    ，並扣得如附表所示之文件，而悉上情。
二、證據名稱：
  (一)被告李昇鴻於警詢、偵訊、本院準備程序及審理中之自白。
  (二)告訴人即被害人黃振坤於警詢中之指訴。
  (三)桃園縣政府警察局平鎮分局搜索扣押筆錄、扣押物品目錄表
    、贓物認領保管單、台灣大哥大股份有限公司2011年11月10
    日法大字第100149994 號書函暨所附資料、遠傳電信股份有
    限公司100 年11月24日遠傳（發）字第10011103137 號函暨
    所附資料及如附表所示之文件各1 份。
三、核被告所為，係犯刑法第216 條、第210 條之行使偽造私文
    書罪及同法第339 條第1 項之詐欺取財罪。被告與某真實姓
    名年籍不詳綽號「小燕」之成年女子就上開犯行間，有犯意
    聯絡及行為分擔，為共同正犯。被告偽造署押為偽造私文書
    之階段行為，又其偽造私文書之低度行為應為行使之高度行
    為所吸收，均不另論罪。被告前揭行使偽造私文書及詐欺取
    財之犯行，雖係數行為，然被告主觀上係基於單一之犯意，
    數行為係於同時地或密切接近之時地實施侵害同一之法益，
    各行為之獨立性極為薄弱，依一般社會健全觀念難以強行分
    離，應認各個舉動不過為犯罪行為之一部分，而應包括於一
    行為予以評價，為接續犯，應論以一罪。被告以一行為觸犯
    上開2 罪名，為想像競合犯，應從一重即依行使偽造私文書
    罪處斷。被告有如犯罪事實欄所載之前案及執行紀錄，有卷
    附臺灣高等法院被告前案紀錄表1 份可稽，其於受徒刑執行
    完畢後5 年內故意再犯本件有期徒刑以上之罪，為累犯，應
    依刑法第47條第1 項之規定加重其刑。爰審酌被告未經他人
    同意，竟擅自冒用他人名義申辦行動電話門號之犯罪動機、
    目的及手段，兼衡其造成台哥大公司及遠傳電信公司所受之
    損害，所為誠屬不該，惟其犯罪後坦承犯行，態度尚佳等一
    切情狀，量處如主文所示之刑，並諭知易科罰金之折算標準
    ，以示懲儆。如附表所示文件上之「黃振坤」署押，均係偽
    造之署押，爰均依刑法第219 條之規定，併予宣告沒收。至
    扣案如附表所示之文件，均非被告所有，而分別為台哥大公
    司及遠傳電信公司所有之物，爰均不予宣告沒收，附此敘明
    。
四、應適用之法條：
    刑事訴訟法第273 條之1 第1 項、第299 條第1 項前段、第
    310 條之2 、第454 條第1 項，刑法第28條、第216 條、第
    210 條、第339 條第1 項、第55條、第41條第1 項前段、第
    219 條，刑法施行法第1 條之1 第1 項、第2 項前段。
五、如不服本判決，得自收受送達之翌日起10日內向本院提出上
    訴狀（應附繕本），其未敘述上訴理由者，應於上訴期間屆
    滿後20日內補提理由書狀於本院，上訴於臺灣高等法院。
本案經檢察官陳亮佑到庭執行職務。
中    華    民    國  100     年    12    月    16    日
                  臺灣桃園地方法院刑事庭
                                  法  官  潘怡華
以上正本證明與原本無異。
如不服本判決應於收受判決後10日內向本院提出上訴書狀，並應
敘述具體理由。其未敘述上訴理由者，應於上訴期間屆滿後20日
內向本院補提理由書( 均須按他造當事人之人數附繕本) 「切勿
逕送上級法院」。
                                  書記官  戴育萍
中    華    民    國   100    年    12    月    19    日
附錄本案論罪科刑依據之法條：
中華民國刑法第216 條
（行使偽造變造或登載不實之文書罪）
行使第210 條至第215 條之文書者，依偽造、變造文書或登載不
實事項或使登載不實事項之規定處斷。
中華民國刑法第210 條
（偽造變造私文書罪）
偽造、變造私文書，足以生損害於公眾或他人者，處5 年以下有
期徒刑。
中華民國刑法第339 條
（普通詐欺罪）
意圖為自己或第三人不法之所有，以詐術使人將本人或第三人之
物交付者，處5 年以下有期徒刑、拘役或科或併科1 千元以下罰
金。
以前項方法得財產上不法之利益或使第三人得之者，亦同。
前二項之未遂犯罰之。
附表：
┌──┬───────────────┬───────────┬──────────┐
│編號│ 文 件 名 稱                  │署押所在之欄位        │偽造「黃振坤」之署押│
├──┼───────────────┼───────────┼──────────┤
│ 1  │台灣大哥大行動電話/ 第三代行動│申請人簽章、立同意書人│簽名3 枚            │
│    │通信業務申請書                │簽章、立同意書人      │                    │
├──┼───────────────┼───────────┼──────────┤
│ 2  │遠傳預付卡客戶資料卡          │申請人簽名、本人已明瞭│簽名2 枚            │
│    │                              │遠傳易付一塊卡之費率內│                    │
│    │                              │容，且同意申辦遠傳易付│                    │
│    │                              │一塊卡                │                    │
├──┼───────────────┼───────────┼──────────┤
│ 3  │遠傳行動電話/ 第三代行動電話服│行動電話服務計費方案或│簽名2 枚            │
│    │務申請書                      │優惠促銷貼紙區        │                    │
└──┴───────────────┴───────────┴──────────┘